【裁判字號】    92,簡上,61
【裁判日期】    921231
【裁判案由】    侵占
【裁判全文】
臺灣臺東地方法院刑事判決                          九十二年度簡上字第六一號
    上  訴  人  臺灣臺東地方法院檢察署檢察官
    被      告  乙○○
右列上訴人因被告侵占案件，不服本院臺東簡易庭於中華民國九十二年九月三日所為
九十二年度東簡字第三八○號第一審刑事簡易判決（聲請簡易判決處刑案號：九十二
年度偵字第八○一號），提起上訴，本院管轄之第二審合議庭判決如左：
    主  文
上訴駁回。
    事  實
一、乙○○於民國九十一年四月二十一日下午六時許，偕友人許正忠（另經臺灣臺東
    地方法院檢察署檢察官為不起訴處分）至臺東市○○路一五二巷七號捷陞租賃行
    ，向該行負責人甲○○租得車牌號碼ＫＰ八─一八七號重型機車一部，約定承租
    期限為十天，租金為新臺幣（下同）三千元，並應於同年五月一日下午六時三十
    分前返還。惟乙○○於期限屆至後，又陸續向甲○○為續租之表示，並依約繳納
    續租之租金，該車乃作為乙○○平日代步使用。詎乙○○自同年六月二十六日起
  ，即拒絕繳納租金，亦不返還該車，竟意圖為自己不法之所有，將其承租而持有
    他人之車佔為己有，並將之遷移至臺東市○○○路二一五巷三二弄十二號（聲請
    簡易判決處刑書誤載為二十五號）之居所，以供其平日使用。嗣於同年十月間，
    乙○○又將該車遷移至不知情之汪發才及汪鑫華父子所居住之臺東市○○路七九
    一巷十八弄二十五號停放。其後經乙○○之友人陳世昌輾轉得知上情後，乃通知
    甲○○，並偕同捷陞租賃行員工徐昌盛，於同年十月二十七日會同員警賴源德，
    至汪發才家中取回該車。
二、案經甲○○訴由臺灣臺東地方法院檢察署檢察官聲請簡易判決處刑。
    理  由
一、右揭犯罪事實業經被告乙○○於偵查中坦承不諱，核與告訴人甲○○之指述，證
    人徐昌盛、汪發才、汪鑫華等人偵查中之證詞相符，並有捷陞機車行租賃契約書
    一紙附卷可資佐證，是本件事證明確，被告犯行堪予認定。
二、核被告所為，係犯刑法第三百三十五條第一項之侵占罪。原審因予認罪科刑，並
    審酌被告犯罪之動機、目的、手段、生活狀況、智識程度、坦承犯行，惟迄未賠
    償告訴人所受損害，態度不佳等一切情狀，量處如主文所示之刑，並諭知易科罰
    金之折算標準，認事用法並無違誤。檢察官上訴意旨雖略以：被告經告訴人多次
    聯絡均避不見面，至今尚積欠租金三萬三千三百元，致告訴人精神疲憊，營業損
    失不輕，原審僅判處被告有期徒刑二月，顯然過輕等語。惟按量刑輕重，係屬事
    實審法院得依職權自由裁量之事項，苟已斟酌刑法第五十七條各款所列情狀而未
    逾越法定刑度，不得遽指為違法（最高法院七十二年度臺上字第六六九六號、七
    十五年度臺上字第七○三三號判例參照）；且在同一犯罪事實與情節，如別無其
    他加重或減輕之原因，下級審量定之刑，亦無過重或失輕之不當情形，則上級審
    法院對下級審法院之職權行使，原則上應予尊重，此有最高法院八十五年度臺上
    字第二四四六號裁判意旨可資參酌。查刑法第三百三十五條第一項侵占罪之法定
    本刑為五年以下有期徒刑、拘役或科或併科一千元以下罰金，本件被告所侵占之
    機車一輛，依一般市價行情約值三、四萬元，且業經尋獲返還告訴人，原審判決
    依具體個案認定事實，並已審酌被告前項所述之情形及其他情狀，量處有期徒刑
    二月，如易科罰金，以三百元折算一日，比較被告所侵害法益程度及其所受刑罰
    ，核屬相當，依前揭最高法院判例及裁判要旨，尚難認原審量刑有違法之情事。
三、綜上論述，原審判決適用刑法第三百三十五條第一項、第四十一條第一項前段，
    罰金罰鍰提高標準條例第一條前段、第二條之規定，逕以簡易判決量處有期徒刑
    二月，並諭知易科罰金之折算標準，其認事用法均無不合，量刑亦稱妥適，是上
    訴意旨指摘原判決量刑過輕，為無理由，應予駁回。至原審判決引為附件之簡易
    判決處刑書，雖漏印原檢察官聲請簡易判決處刑書第二頁，致文義有所闕漏，惟
    原審判決書既已在事實理由欄內敘明「引用檢察官聲請簡易判決處刑書之記載」
    ，而本件檢察官聲請簡易判決處刑書並無上開闕漏情形，有臺灣臺東地方法院檢
    察署檢察官九十二年度偵字第○一號聲請簡易判決處刑書在卷可稽，是原審判決
    附件之顯然誤繕，並不影響判決之旨，附此敘明。
四、被告於審理期日經合法傳喚，無正當理由不到庭，爰依刑事訴訟法第四百五十五
    條之一第三項準用同法第三百七十一條之規定，不待其陳述逕行判決。
據上論斷，應依刑事訴訟法第四百五十五條之一第三項、第三百六十八條、第三百七
十一條，判決如主文。
本案經檢察官丙○○到庭執行職務
中      華      民      國    九十二    年     十二     月    三十一    日
                              臺灣臺東地方法院刑事第三庭
                                    審判長法  官  楊力進
                                          法  官  柯姿佐
                                          法  官  范乃中
右正本證明與原本無異。
本判決不得上訴。
                                          書記官 陳俊德
中      華      民      國    九十二    年     十二     月    三十一    日


司法院資訊處製作；財團法人民間司法改革基金會備份。
